臺灣臺中地方法院刑事判決
111年度簡上字第165號
上  訴  人  
即  被  告  李琮勝


選任辯護人  陳宏毅律師(法扶律師)
上列被告因竊盜案件，不服本院臺中簡易庭於民國111年2月24日
所為111年度中簡字第244號第一審刑事簡易判決（聲請簡易判決
處刑書案號：110年度偵字第38667號），提起上訴，本院管轄之
第二審合議庭判決如下：
    主  文
上訴駁回。
    理  由
一、本案經本院合議庭審理結果，認原審判決認事用法及量刑均
    無不當，應予維持，除補充「上訴人即被告甲○○（下稱被告
    ）於本院審理時之自白」為證據外，其餘均引用本院第一審
    刑事簡易判決所記載之犯罪事實、證據及理由（如附件）。
二、被告上訴略以：原判決以被告事後雖坦承客觀犯行，惟就罪
    責仍有所迴避，認被告未坦承犯行云云。查被告於偵查中皆
    坦承相關客觀犯行，僅辯稱係因吃精神科藥物意識模糊下所
    為，而無認罪表示，被告現願意認罪，請求從輕量刑之機會
    ；又被告本案犯行後已徹底反省，亦將竊得之物歸還告訴人
    而與告訴人達成和解，被告本身有神經系統構造及精神、心
    智功能整體心理社會功能之第一類身心障礙，且被告家庭為
    低收入戶，被告現由人力仲介轉介工作擔任臨時工，並需扶
    養年邁之母親及二名未成年子女，生活窘迫，以本案被告犯
    案情節及犯後態度、犯罪所生危害，以及被告之生活情況等
    ，請再從輕量刑等語。
三、按刑之量定，係實體法上賦予法院得為自由裁量之事項，倘
    其未有逾越法律所規定之範圍，或濫用其權限，即不得任意
    指摘為違法。且在同一犯罪事實與情節，如別無其他加重或
    減輕之原因，下級審量定之刑，亦無過重或失輕之不當情形
    ，則上級審法院對下級審法院之職權行使，原則上應予尊重
    （最高法院75年度台上字第7033號、85年度台上字第2446號
    判決要旨參照）。查原審以被告竊盜犯行事證明確，並審酌
    被告前已有多次竊盜犯罪科刑紀錄，有臺灣高等法院被告前
    案紀錄表在卷可稽，仍率爾竊取他人財物，顯然漠視他人財
    產權，所為實不足取；而事後雖坦承客觀犯行，惟就罪責仍
    有所迴避，另已將竊得之物歸還告訴人並達成和解之犯後態
    度，兼衡其犯罪手段尚屬平和，所竊取物品價值非鉅，及其
    自陳國小畢業之智識程度、家庭經濟狀況勉持（見被告警詢
    筆錄受詢問人欄之記載）等一切情狀，量處拘役50日，如易
    科罰金，以新臺幣1,000元折算1日，顯已就被告有關刑法第
    57條各款所列之情狀均綜合考量，且難認有何違反比例原則
    或裁量濫用之違法情事，揆以前揭說明，被告以本身及家庭
    狀況，或本案相關犯罪情節，認原審量刑不當，應再從輕量
    刑為由提起上訴，並無理由，應予駁回。至被告於本院審理
    時，雖不同之前辯稱因服用精神藥物，意識模糊而為竊盜等
    迴避犯行之態度，改對上開犯行坦承不諱，惟本院考量被告
    先以推諉陳詞否認犯罪，俟原審於判決理由中論駁其辯解不
    可採之理由，方於上訴後坦承犯行，倘本院僅以其上訴後已
    坦承犯行，率以輕判，實易啟僥倖之心，且原審量處拘役50
    日刑罰，亦未見有何不妥或裁量失當之情事，已如前述，故
    被告後上訴後自白犯行之行為，尚不足動搖原審判決之刑罰
    妥適性，仍應予駁回上訴，附此敘明。
據上論斷，應依刑事訴訟法第455 條之1 第1 項、第3 項、第36
8 條、第373條，判決如主文。
本案經檢察官吳錦龍聲請簡易判決處刑，檢察官乙○○到庭執行
職務。 
中　　華　　民　　國　　111 　年　　6 　　月　　21　　日
                  刑事第十庭審判長  法  官  陳玉聰
                                    法  官  林芳如
                                    法  官  吳珈禎
以上正本證明與原本無異。
不得上訴。
                                   書記官  廖明瑜
中　　華　　民　　國　　111 　年　　6 　　月　　21　　日
附錄論罪科刑法條
中華民國刑法第320條
意圖為自己或第三人不法之所有，而竊取他人之動產者，為竊盜
罪，處5年以下有期徒刑、拘役或50萬元以下罰金。
意圖為自己或第三人不法之利益，而竊佔他人之不動產者，依前
項之規定處斷。
前二項之未遂犯罰之。
附件：
臺灣臺中地方法院刑事簡易判決
111年度中簡字第244號
聲  請  人  臺灣臺中地方檢察署檢察官
被      告  甲○○
上列被告因竊盜案件，經檢察官聲請以簡易判決處刑（110年度
偵字第38667號），本院判決如下，
    主  文
甲○○犯竊盜罪，累犯，處拘役伍拾日，如易科罰金，以新臺幣壹
仟元折算壹日。
    犯罪事實
一、甲○○前於民國104年間因詐欺案件，經本院以104年度審簡字
    第820號決判處有期徒刑2月確定，於105年10月31日易科罰金執
    行完畢。詎猶不知悔改，於110年8月17日18時45分許，乘坐
    不詳女子所騎乘之車牌號碼000-0000號普通重型機車，前往
    址設臺中市○○區○○路000號1樓「正川味牛肉麵店」內購餐時
    ，見丙○○所有、放置於店內未開放內用區之第一張桌子上之
    IPHONE手機1支無人看管，有機可乘，竟意圖為自己不法之
    所有，基於竊盜之犯意，於同日18時50分許，徒手竊取該IP
    HONE手機1支，並將該手機放進其側背包內，取餐後離去。
    嗣丙○○發覺失竊並報警處理，經警調閱路口監視器攝錄影像
    進行比對後，發現上開機車使用人特徵與甲○○相符，始循線
    查悉上情。
二、案經丙○○訴由臺中市政府警察局第六分局報告臺灣臺中地方
    檢察署檢察官偵查後聲請以簡易判決處刑。
    理  由
一、認定犯罪事實所憑之證據及理由：
　　訊據被告甲○○固坦認其於上開時、地拿取告訴人丙○○所有手
    機1支並離去之事實，然矢口否認有何竊盜犯行，辯稱：係
    吃精神科藥物意識模糊下所為云云。然查：
　㈠被告於上開時、地拿取告訴人所有之手機1支並離去等情，業
    據被告於警詢時坦認不諱（見偵卷第22至23頁），核與證人
    即告訴人丙○○於警詢時證述情節相符（見偵卷第25至27頁）
    ，並有臺中市政府警察局第六分局扣押筆錄、扣押物品目錄
    表、贓物認領保管單各1份及現場暨路口監視器錄影畫面擷
    取照片10張（見偵卷第35至53頁）附卷可稽，此部分事實堪
    以認定。　
  ㈡被告固以前詞置辯，然查：被告當日頭戴安全帽搭乘不詳女
    子所騎乘之上開機車到場後，脫下安全帽進入店內購餐，於
    等待之際發現告訴人上述手機無人看管而取走，嗣取餐後頭
    戴安全帽復搭乘該女子所騎乘之前揭機車離去等情，有現場
    暨路口監視器錄影畫面擷取照片10張（見偵卷第35至53頁）
    在卷可憑，自照片中可見被告行走姿態平穩，並無緊靠、攙
    扶身旁物品方能站立、行走之情，並能正常與店家溝通點餐
    、取餐，且於去、回程搭乘機車時均頭戴安全帽，回程更能
    手提大袋餐點而穩坐機車後座，足見被告當時精神狀況、認
    知能力及肢體運動、協調能力均與常人無異。參以被告自承
    ：取走告訴人手機後先行關機，再以右手放入當日所揹之側
    背包等情(見偵卷第22頁)，足認被告於行竊之短暫時間內即
    能慮及為免事後遭追查而決意並操作關閉手機，顯見其行為
    當時意識甚為清楚，思慮縝密，是綜合被告為本件犯行前、
    後之舉措，堪認被告行為時意識正常，對於法規禁令知之甚
    詳。綜上，堪認被告竊取告訴人所有之手機1支並離去時，
    意識清楚且知悉自己所為何事，而有意圖為自己不法所有之
    竊盜犯意。被告辯稱其服藥意識模糊等語，不足採信。又被
    告雖於警詢時陳稱：當日係親自騎車前往云云，然經檢視員
    警所調閱案發現場附近路口監視器錄影畫面發現，於案發前
    之18時42分許及案發後之19時許所攝得影像發現，被告係搭
    乘不詳女子所騎乘之上開機車，是被告此部分所述與客觀事
    實不符，不可採信，併予敘明。
二、核被告甲○○所為，係犯刑法第320條第1項之竊盜罪。又被告
    有事實欄所載之犯罪科刑及執行完畢紀錄等情，有臺灣高等
    法院被告前案紀錄表在卷可稽。被告於有期徒刑執行完畢後
    5 年內，再因故意犯本案有期徒刑以上之罪，為累犯，衡酌
    被告上開科刑紀錄，與本案之罪質雖不同，惟均屬故意犯罪
    ，理應產生警惕作用，其再犯本案之罪，顯見前案之徒刑對
    被告並未生警惕作用，其對於刑罰之反應力顯然薄弱，且被
    告並無司法院釋字第775 號解釋意旨所指個案應量處最低法
    定刑，又無法適用刑法第59條減輕其刑，而應依此解釋意旨
    裁量不予加重最低本刑之情形，爰依刑法第47條第1 項規定
    ，加重其刑。
三、爰審酌被告前已有多次竊盜犯罪科刑紀錄，有臺灣高等法院
    被告前案紀錄表在卷可稽，仍率爾竊取他人財物，顯然漠視
    他人財產權，所為實不足取；而事後雖坦承客觀犯行，惟就
    罪責仍有所迴避，另已將竊得之物歸還告訴人並達成和解之
    犯後態度，兼衡其犯罪手段尚屬平和，所竊取物品價值非鉅
    ，及其自陳國小畢業之智識程度、家庭經濟狀況勉持（見被
    告警詢筆錄受詢問人欄之記載）等一切情狀，量處如主文所
    示之刑，且諭知易科罰金之折算標準。
四、按犯罪所得，屬於犯罪行為人者，沒收之。犯罪所得已實際
    合法發還被害人者，不予宣告沒收或追徵。刑法第38條之 1
    第1 項前段、第5 項分別定有明文。查本案被告竊得之手機
    1支，業已發還告訴人丙○○，有贓物認領保管單1 紙（見偵
    卷第43頁）在卷可稽，爰依上開規定，不予宣告沒收或追徵
    其價額。 
五、據上論斷，應依刑事訴訟法第449條第1項、第3項、第450條
    第1項、第454條第2項，刑法第320條第1項、第47條第1項、
    第41條第1項前段，刑法施行法第1條之1第1項，逕以簡易判
    決處如主文所示之刑。
六、如不服本判決，應自收受判決書正本送達之翌日起20日內提
    出上訴狀（應敘述具體理由並附繕本），經本庭向本院管轄
    第二審之合議庭提起上訴。
本案經檢察官吳錦龍聲請以簡易判決處刑。
中　　華　　民　　國　　111 　年　　2 　　月　　24　　日
                  臺中簡易庭    法  官  侯驊殷
以上正本證明與原本無異。
告訴人或被害人如不服判決，應備理由具狀向檢察官請求上訴，
上訴期間之計算，以檢察官收受判決正本之日起算。
　　　　　　　    　  　　　　　書記官  莊玉惠
中　　華　　民　　國　　111 　年　　2 　　月　　24　　日